【裁判字號】    98,花秩,19
【裁判日期】    981230
【裁判案由】    違反社會秩序維護法
【裁判全文】
臺灣花蓮地方法院花蓮簡易庭裁定        98年度花秩字第19號
移送單位  花蓮縣警察局花蓮分局
被移送人  乙○○
          丙○○
          甲○○
上列被移送人因違反社會秩序維護法案件，經移送機關以98年12
月21日花市警刑字第0980033124號移送報告書移送審理，本院花
蓮簡易庭裁定如下：
    主  文
乙○○、丙○○、甲○○加暴行於人，各處罰鍰新臺幣肆仟元。
    事 實 及 理 由
一、被移送人於下列時、地有違反社會秩序維護法之行為：
（一）時間：民國98年11月1日21時20分許。
（二）地點：花蓮縣花蓮市○○路2號前。
（三）行為：於上揭時、地，乙○○、丙○○、甲○○共同以拳
      頭毆打范台生，致范台生受有唇之開放性傷口及兩牙斷裂
      之開放性傷口等傷害，加暴行於范台生。
二、上開事實，有下列之事證證明屬實：
（一）被移送人乙○○、丙○○、甲○○於警詢時之陳述。
（二）被害人范台生於警詢中之證述。
（三）公證書、財團法人臺灣基督教門諾會醫院診斷證明書各乙
      份。
（四）被移送人甲○○於警詢中雖辯稱其並未毆打被害人范台生
      云云，惟不否認案發當時確實有在現場，核與被移送人乙○○、丙○○於警詢時之陳述內容相符，並參酌被害人於
      警詢中始終指述毆打其之人包含被移送人甲○○，且明確
      陳明係甲○○用拳頭打其嘴部等語，核與被害人所受唇之
      開放性傷口，牙齒（斷裂）之開放性傷口情形相符，有財
      團法人臺灣基督教門諾會醫院診斷證明書乙份在卷可稽，
      足徵被害人並無指證錯誤，被移送人甲○○亦應確有共同
      加暴行於被害人。
三、按社會秩序維護法第87條第1 款業已明文規定加暴行於人者
    ，處3日以下拘留或新臺幣1萬8,000元 以下罰鍰。而被移送
    人三人共同毆打被害人之傷害行為，亦屬加暴行於人之態樣
    之一，且其毆打之地點在花蓮縣花蓮市○○路2 號前，屬公
    共場所，被移送人毆打被害人之行為亦對於公共秩序與社會
    安寧造成相當程度之危害，故仍有以上開規定予以處罰之必
    要。況被害人業已表示撤回被移送人之告訴，則被移送人自
    無再因同一事件遭受刑事處罰之可能，故亦無一事二罰之虞
    。甚且依94年2月5日公布之行政罰法第26條第1 項前段已明
    文規定：「一行為同時觸犯刑事法律及違反行政法上義務規
    定者，依刑事法律處罰之。」足認雖社會秩序維護法與刑法
    之處罰性質與規範目的不同，然亦有一行為同時屬行政罰法
    及刑法均予處罰之情形，且依社會秩序維護法第87條第2 款
    所定「互相鬥毆者」即屬刑法之傷害行為，又該法第90條第
    2 款「未經他人許可畫刻於他人之交通工具者」，亦難謂非
    屬刑法之毀損罪，故依該法第三編分則之條文整體觀察，社
    會秩序維護法所定之處罰行為，與刑法亦有重疊之處，故被
    移送人仍應依上開規定予以處罰（臺灣高等法院暨所屬法院
    95年法律座談會刑事類提案第29號研討結論、司法院（81）
    廳刑一字第281號函參照）。
四、依社會秩序維護法第45條第1項、第87條第1款，裁定如主文
    。
中    華    民    國    98    年    12    月    30    日
                  花蓮簡易庭    法  官  張宏節
上列正本證明與原本無異。
如對本裁定不服，應於送達後5 日內，向本院提出抗告狀（應抄
附繕本）。
中    華    民    國    98    年    12    月    31    日
                                書記官

司法院資訊處製作；財團法人民間司法改革基金會備份。
